# 超市里促销费无票如何入账

提问人：范豆 20152015 时间：2020-04-08 14:25:27
陈版好，
请教您个实际业务问题。我们公司是做快消食品的，给大型超市供货海鲜食品，现在有这样一个问题：
在给大超市供货时，超市会暗示我司索取类似“上架费”“摆台费”之类的费用，但又没有正规发票，类似于给超市的红包，员工在垫付了该部分费用后会拿一些收据或者其他发票来报销，外审说不符合合规性，想请教如下几个问题：
1 、没有合规的发票会计核算上入销售费用是否合理呢？
2 、税务上肯定是要做税前调整的吧？
3 、有什么好的建议或者处理办法能让这笔费用合理化呢？至少让外审看来是合理的。
谢谢陈版！

回答人：chenyiwei
严格来说，在新收入准则下，这些支付给客户的款项按照“应付客户对价”的处理原则（新收入准则第十九条），都应当冲减对该客户（超市）的收入，而不应确认为销售费用。但无论如何，不管是计入销售费用还是冲减收入，有真实的业务凭证证明业务的真实发生是前提，否则会存在审计范围受限的问题。
另外，在新准则下，由于此类支出理论上应冲减收入而不是计入费用，而形式上往往取得的报销凭证是各类费用发票，存在形式与实质不一致的问题，如何区分费用发票哪些是真正的企业运营费用，哪些实际上应冲减收入，也会是新的麻烦。